【裁判字號】    97,簡上,1409
【裁判日期】    980123
【裁判案由】    恐嚇取財等
【裁判全文】
臺灣板橋地方法院刑事判決            97年度簡上字第1409號
上  訴  人
即?被?告?丁○○
    ?（原名簡名章）
                    ?居臺北縣.
???????????
上列上訴人因恐嚇取財等案件，不服本院刑事庭中華民國九十七
年十月二十一日九十七年度簡字第八一八七號第一審刑事簡易判
決（聲請簡易判決處刑案號：九十七年度偵字第二三六五號）
，提起上訴，本院管轄之第二審合議庭判決如下：
    主  文
上訴駁回。
丁○○緩刑貳年。
    事  實
一、本件經本院管轄第二審之合議庭審理結果，認原審以被告即
    上訴人丁○○犯刑法第三十條第一項前段、第三百四十六條
    第一項之幫助恐嚇取財罪、第三十條第一項前段、第三百三
    十九條第一項之幫助詐欺取財罪，且一行為觸犯上開二罪名
    ，應論以幫助恐嚇取財罪，判處有期徒刑四月，如易科罰金
    ，以新臺幣（下同）一千元折算一日。經核其認事用法及量
    刑均無不當，應予維持，並引用原審刑事簡易判決書記載之
    事實、證據及理由（如附件）。
二、上訴人提起本件上訴意旨略以：上訴人願意認罪，且已與被
    害人甲○○、乙○○達成調解，希望法院給我比較優遇的處
    分等語（參見本院民國九十八年一月十五日審判筆錄第四頁
    ）。經查，原審認事用法並無不當，上訴人提起本件上訴，
    自無理由，應予駁回。末查，上訴人前未曾因故意犯罪受有
    期徒刑以上刑之宣告，此有臺灣高等法院被告前案紀錄表一
    份在卷可參，於本件中因一時失慮，致罹刑典，惟犯後終能
    坦承犯行，且已與被害人甲○○、乙○○達成調解，賠償損
    失，此有本院九十七年度附民移調字第一七二號調解筆錄一
    份在卷可參，足認上訴人犯後深具悔意，經此次科刑教訓後
    ，應知警惕而無再犯之虞，本院認為前開對其宣告之刑，以
    暫不執行為適當，爰依刑法第七十四條第一項第一款之規定
    ，併予宣告緩刑二年，以啟自新。
據上論斷，應依刑事訴訟法第四百五十五條之一第一項、第三項
、第三百六十八條、第三百七十三條，刑法第七十四條第一項第
一款，判決如主文。
本案經檢察官蘇振文到庭執行職務。
中    華    民    國    98    年    1     月    23    日
                  刑事第六庭    審判長法  官  胡堅勤
                                      法  官  盧軍傑
                                      法  官  林家賢
不得上訴。
                                      書記官  林政良
中    華    民    國    98    年    1     月    23    日
附錄本判決論罪科刑法條：
刑法第三百三十九條第一項：
意圖為自己或第三人不法之所有，以詐術使人將本人或第三人之
物交付者，處五年以下有期徒刑、拘役或科或併科一千元以下罰
金。
刑法第三百四十六條第一項：
意圖為自己或第三人不法之所有，以恐嚇使人將本人或第三人之
物交付者，處六月以上五年以下有期徒刑，得併科一千元以下罰
金。
附件：
臺灣板橋地方法院刑事簡易判決          97年度簡字第8187號
聲  請  人  臺灣板橋地方法院檢察署檢察官
被      告  丁○○（原名簡名章）
                    男  25歲（民國○○年○月○○日生）
                    身分證統一編號：Ｚ000000000號
                    住臺北縣樹林市○○街○段327之1號5樓
上列被告因恐嚇取財案件，經檢察官聲請以簡易判決處刑（97年
度偵字第23650 號），本院判決如下：
    主  文
丁○○幫助意圖為自己不法之所有，以恐嚇使人將本人之物交付
，處有期徒刑肆月，如易科罰金，以新臺幣壹仟元折算壹日。
    事實及理由
一、本件犯罪事實及證據，除犯罪事實欄第四行「不詳時地」更
    正為「民國97年5月10日下午4時許，在臺北縣板橋市遠東百
    貨附近」，第十二行「致甲○○、乙○○陷於錯誤」更正為
    「致甲○○心生畏懼、乙○○陷於錯誤」外，餘均引用如附
    件檢察官聲請簡易判決處刑書之記載。
二、按刑法上之幫助犯，係對於犯罪與正犯有共同之認識，而以
    幫助之意思，對於正犯資以助力，而未參與實施犯罪之行為
    者而言（最高法院88年度臺上字第1270號判決要旨參照）。
    是以，如未參與實施犯罪構成要件之行為，且係出於幫助之
    意思提供助力，即屬幫助犯，而非共同正犯。查被告將其所
    有之存款簿、提款卡及密碼等資料提供予真實姓名年籍不詳
    之犯罪集團成員使用，使該犯罪集團作為對被害人實行恐嚇
    取財及詐欺取財等犯罪之取款工具，係基於幫助該成員用以
    恐嚇取財及詐欺取財之犯意，而未參與恐嚇取財及詐欺取財
    犯行之構成要件行為。從而，上開犯罪集團成員為恐嚇取財
    及詐欺取財之犯行，使被害人甲○○心生畏懼、乙○○陷於
    錯誤而為匯款，係分別犯刑法第346 條第1 項之恐嚇取財罪
    及同法第339 條第1 項之詐欺取財罪。核被告所為，係犯刑
    法第30 條 第1 項前段、第346 條第1 項之幫助恐嚇取財罪
    及同法第30 條 第1 項前段、第339 條第1 項之幫助詐欺取
    財罪。又被告基於幫助之犯意而為非屬恐嚇取財及詐欺取財
    犯行之構成要件行為，為幫助犯，爰依刑法第30條第2 項之
    規定，按正犯之刑減輕之。被告以一幫助上開犯罪集團成員
    為詐欺取財及恐嚇取財犯行之行為，而同時觸犯上開二罪名
    ，為想像競合犯，應從一較重之幫助恐嚇取財罪處斷。爰審
    酌被告之素行（參照卷附之臺灣高等法院被告前案紀錄表）
    ，其提供帳戶資料供他人恐嚇取財、詐欺取財，助長財產犯
    罪之風氣，增加被害人尋求救濟之困難，並擾亂金融交易往
    來秩序，危害社會正常交易安全，兼衡其犯罪之動機、目的
    、手段暨犯後否認犯行等一切情狀，量處如主文所示之刑，
    並諭知易科罰金之折算標準。
三、依刑事訴訟法第449條第1項前段、第3項、第454條第2 項，
    刑法第30條第1 項前段、第2 項、第339條第1 項、第346條
    第1項、第55條、第41條第1項前段，刑法施行法第1條之1第
    1 項、第2項前段，逕以簡易判決處刑如主文。
四、如不服本判決，得自收受送達之日起10日內向本院提出上訴
    狀，上訴於本院第二審合議庭（須附繕本）。
中    華    民    國    97    年    10    月    21    日
                  刑事第二十一庭  法  官  陳正偉
上列正本證明與原本無異。
                                  書記官  黃文儀
中    華    民    國    97    年    10    月    23    日
臺灣板橋地方法院檢察署檢察官聲請簡易判決處刑書
                                      97年度偵字第23650號
    被      告  丁○○  男  25歲（民國○○年○月○○日生）
          （原名簡名章）住臺北縣樹林市○○街○ 段327 之1
                        號5樓
                        國民身分證統一編號：Ｚ000000000號
上列被告因詐欺案件，業經偵查終結，認宜聲請以簡易判決處刑
，茲將犯罪事實及證據並所犯法條分敘如下：
        犯  罪  事  實
一、丁○○（原名簡名章）明知依一般社會生活之通常經驗，本
    可預見將帳戶提供不相識之人使用，可能幫助犯罪集團作為
    不法收取他人款項之用，竟基於幫助詐欺、恐嚇之故意，於
    不詳時地，將其永豐商業銀行樹林分行（址設臺北縣樹林巿
    中山路一段二九０號）帳號000－0000000000
    0000號帳戶之存摺、提款卡及提款卡密碼等物，交予姓
    名年籍不詳之不法詐騙集團成員使用。嗣該詐騙集團成員，
    分別於民國九十七年五月十二日凌晨三時許，撥打甲○○之
    電話，表示知甲○○住何處、家人有誰，需配合至自動櫃員
    機匯款，不然對其不利等語。另於同年月十三日下午二時許
    ，透過電腦網路聊天室，向乙○○佯稱有機車精品欲銷售，
    惟需至自動櫃員機匯款云云，致甲○○、乙○○陷於錯誤，
    分別依其指示匯款新臺幣（下同）二萬九千九百七十九元及
    一萬八千元至丁○○上揭帳戶，並隨即遭該詐騙集團成員領
    取。嗣甲○○、乙○○發覺有異，經報警處理而查知上情。
二、案經臺北縣政府警察局樹林分局報告偵辦。
        證  據  並  所  犯  法  條
一、證據：
  (一)被告丁○○警詢及偵查供詞；
  (二)被害人甲○○、乙○○警詢陳述；
  (三)被害人甲○○匯款交易明細表影本一份；
  (四)被害人乙○○郵局自動櫃員機交易明細表影本三份；
  (五)被告上揭銀行帳戶開戶資料及往來明細表一份。
二、核被告所為，係犯刑法第三十條第一項、第三百三十九條第
    一項及同法第三百四十六條第一項之幫助詐欺取財及恐嚇取
    財罪嫌。被告所為上開幫助詐欺及恐嚇取財，係一行為所犯
    ，為想像競合犯，請從一重處斷。至報告意旨認為被告上揭
    所為，亦有洗錢防制法第九條第二項之適用，容有違誤，併
    此敘明。
三、依刑事訴訟法第四百五十一條第一項聲請逕以簡易判決處刑
    。
        此    致
臺灣板橋地方法院
中    華    民    國    97    年    9     月    2     日
                              檢  察  官  丙  ○  ○
本件正本證明與原本無異
中    華    民    國    97    年    9     月    16    日
                              書  記  官


司法院資訊處製作；財團法人民間司法改革基金會備份。
